【裁判字號】    97,訴,1311
【裁判日期】    970530
【裁判案由】    違反毒品危害防制條例
【裁判全文】
臺灣彰化地方法院刑事判決              97年度訴字第1311號
公  訴  人  臺灣彰化地方法院檢察署檢察官
被      告  甲○○
                    3號
上列被告因違反毒品危害防制條例案件，經檢察官提起公訴（97
年度毒偵字第1410號），本院依簡式審判程序判決如下：
    主  文
甲○○施用第一級毒品，累犯，處有期徒刑捌月；又施用第二級
毒品，累犯，處有期徒刑陸月。應執行有期徒刑壹年。
    事   實
一、甲○○前於民國87年間，因違反肅清煙毒條例、麻醉藥品管
    理條例案件，經臺灣高等法院臺中分院以84年度上訴字第32
    55號各判處有期徒刑3年2月、4月，應執行有期徒刑3年4月
    確定；又於85年間，分別因違反麻醉藥品管理條例、肅清煙
    毒條例案件，經本院各以85年度訴緝字第137號、85年度訴
    緝字第138號分別判處有期徒刑3年4月、6月確定；復於86年
    間，因違反麻醉藥品管理條例案件，經本院以86年度訴字第
    318號判處有期徒刑8月確定，上開案件接續執行，於89年12
    月18日縮短刑期假釋出監付保護管束，嗣經撤銷假釋，入監
    執行殘刑有期徒刑3年6月24日，並與其於93年間因違反動產
    擔保交易法案件經本院以93年度斗簡字第80號判處之拘役30
    日接續執行，於96年5月30日縮短刑期執行完畢。另其曾因
    施用第一、二級毒品案件，經本院以91年度毒聲字第3062號
    裁定令入戒治處所施以強制戒治1年，於92年12月18日強制
    戒治執行完畢釋放，並經臺灣彰化地方法院檢察署檢察官以
    93年度戒毒偵字第13、14號為不起訴處分確定。詎仍不知悔
    改，於前揭強制戒治執行完畢釋放後5年內，復基於施用第
    一級毒品海洛因之犯意，於97年2月18日18時45分為警採尿
    往前回溯72小時內某時，在彰化縣田中鎮○道路上，以將海
    洛因摻入香菸點燃吸食之方式，施用第一級毒品海洛因1次
    ；另基於施用第二級毒品甲基安非他命之犯意，於97年2月1
    5日20時許，在其位於彰化縣田中鎮○○里○○路○段392巷
    183號住處，以將甲基安非他命置於鋁箔紙上以火燒烤吸食
    其煙霧之方式，施用第二級毒品甲基安非他命1次。嗣於97
    年2月18日16時40分許，為警在彰化縣田中鎮○○里○○路2
    月192號查獲，且經警採集其尿液送驗，結果呈嗎啡及甲基
    安非他命陽性反應，而悉上情。
二、案經彰化縣警察局北斗分局報告臺灣彰化地方法院檢察署檢
    察官偵查起訴。
    理   由
一、本案被告甲○○所犯係死刑、無期徒刑、最輕本刑為3年以
    上有期徒刑以外之罪，其於準備程序就前揭被訴事實為有罪
    之陳述，經受命法官告知簡式審判程序之旨，並聽取其與公
    訴人之意見後，本院認無不得或不宜改依簡式審判程序進行
    之處，爰依刑事訴訟法第273條之1第1項、第284條之1，裁
    定本案由受命法官獨任進行簡式審判程序，合先敘明。
二、訊據被告甲○○對於上開事實坦承不諱，且被告於97年2月
    18日18時45分許為警採集之尿液，經送詮昕科技股份有限公
    司檢驗結果，呈嗎啡及甲基安非他命陽性反應，此有彰化縣
    警察局北斗分局委託檢驗尿液代號與真實姓名對照認證單及
    詮昕科技股份有限公司出具之濫用藥物尿液檢驗報告各1紙
    在卷可稽，足徵被告之任意性自白與事實相符，可以採信。
    又被告曾因施用毒品案件，經本院以91年度毒聲字第3062號
    裁定令入戒治處所施以強制戒治1年，於92年12月18日強制
    戒治執行完畢釋放，並經臺灣彰化地方法院檢察署檢察官以
    93年度戒毒偵字第13、14號為不起訴處分確定等情，有臺灣
    高等法院被告前案紀錄表及臺灣彰化地方法院檢察署刑案資
    料查註紀錄表各1份在卷可參，本案事證明確，被告於前揭
    強制戒治執行完畢釋放後，5年內再犯本件施用第一級毒品
    海洛因及第二級毒品甲基安非他命之犯行，洵堪認定，應予
    依法論科。
三、查海洛因、甲基安非他命分別係毒品危害防制條例第2條第2
    項第1款、第2款所稱之第一級、第二級毒品，依法均不得持
    有、施用。故核被告所為，係犯毒品危害防制條例第10條第
    1項之施用第一級毒品罪及同條第2項之施用第二級毒品罪。
    被告為施用毒品海洛因、甲基安非他命而持有之低度行為，
    各為其施用之高度行為所吸收，均不另論罪。被告所犯上開
    施用第一級毒品及施用第二級毒品2罪間，犯意各別，行為
    互殊，應予分論併罰。又被告有如事實欄所述前科及執行紀
    錄，有臺灣彰化地方法院檢察署刑案資料查註紀錄表、臺灣
    高等法院被告前案紀錄表各1份在卷可考，其於5年以內故意
    再犯本件有期徒刑以上之2罪，均為累犯，應各依刑法第47
    條第1項之規定加重其刑。爰審酌被告曾因施用毒品經強制
    戒治及刑之執行後，猶未能深切體認毒品危害己身之鉅，及
    早謀求脫離毒害之道，反而伺機再犯，未見有何收斂、警惕
    之意，無視於毒品對於自身健康之戕害及國家對於杜絕毒品
    犯罪之禁令，自有使其接受相當時期監禁以敦化性情之必要
    ，惟念及被告於本院審理時尚能坦承犯行，且施用毒品固戕
    害個人健康至深，然就他人權益之侵害仍屬有限，及其犯罪
    之動機、目的、手段、智識程度等一切情狀，分別量處如主
    文所示之刑，並定其應執行之刑，以示懲儆。
據上論斷，應依刑事訴訟法第273條之1第1項、第299條第1項前
段，毒品危害防制條例第10條第1項、第2項，刑法第11條前段、
第47條第1項、第51條第5款，判決如主文。
本案經檢察官莊佳瑋到庭執行職務。
中    華    民    國    97    年    5     月     30    日
                  刑事第二庭          法  官   尚安雅
以上正本證明與原本無異。
如不服本判決，應於判決送達後10日內，向本院提出上訴書狀，
上訴書狀應「敘述具體上訴理由」，並按他造當事人之人數附繕
本。「切勿逕送上級法院」。
中    華    民    國    97    年    6     月     4     日
                                      書記官   陳文俊
附錄本案論罪科刑法條全文：
毒品危害防制條例第10條
施用第一級毒品者，處 6 月以上 5 年以下有期徒刑。
施用第二級毒品者，處 3 年以下有期徒刑。


司法院資訊處製作；財團法人民間司法改革基金會備份。
